臺灣臺北地方法院民事判決
110年度訴字第6594號
原      告  買芳瑜  
被      告  姜捷    
            姜震    
            阮明進  
上列當事人間請求損害賠償事件，本院判決如下：
　　主　    文
原告之訴駁回。
訴訟費用由原告負擔。
    事實及理由
一、原告主張：
　㈠被告乙○於民國109年7月19日在臺北市○○區○○○路000號主教座
    堂，於當日彌撒即將開始之際，即原告前方座位之「都兄弟
    」正與原告交談，被告乙○卻從原告後方走來對「都兄弟」
    竊竊私語，教唆「都兄弟」不要跟原告說話，「都兄弟」因
    而神情緊張，不敢再與原告交談，故原告係因被告乙○在公
    開場合威脅、恐嚇與侮辱之下，打斷原告與他人之交談，原
    告當場有如遭他人打巴掌，深覺遭人羞辱，致心靈重創，因
    此請求被告乙○應賠償原告精神慰撫金新臺幣（下同）100萬
    元。
　㈡因被告乙○另曾於107年3月15日在成功天主教本堂霸凌、威脅
    、恐嚇原告，原告數日難以成眠，原告遂於同年4月8日前往
    轄區派出所報警處理，然因被告乙○以金錢誘惑成功堂本堂
    神父即被告甲○○，被告甲○○遂於同月10日上午利用原告參加
    彌撒結束之際，公開在眾教友面前，以嚴肅神情對原告表示
    「買小姐等一下來我辦公室」，原告身邊教友都已見聞上情
    ，被告甲○○並於原告抵達辦公室內以怒氣訓斥、狠狠咆哮原
    告，強迫原告被罵，造成原告身心受創，因此請求被告甲○○
    應賠償原告精神慰撫金200萬元。
　㈢被告丙○為被告乙○之親弟，亦為成功天主堂傳協會長，經常
    至教會傳遞政治信息及國民黨部消息，斯時被告乙○為政工
    幹校陸軍畢業，於11年前被告乙○身為國民黨團黨部幹部，
    假藉以教會志工服務期間到處蒐集打聽信友之政黨色彩，嗣
    經原告向鍾安住總主教說明被告乙○之上開身分，被告乙○始
    遭停權，被告丙○對原告有公開侮辱，請求賠償精神慰撫金2
    00萬元。
二、按原告之訴，依其所訴之事實，在法律上顯無理由者，法院
    得不經言詞辯論，逕以判決駁回之。民事訴訟法第249條第2
    項定有明文。又民事訴訟法第249條第2項所謂原告之訴，依
    其所訴之事實，在法律上顯無理由者，係指依原告於訴狀內
    記載之事實觀之，在法律上顯然不能獲得勝訴之判決者而言
    （最高法院62年台上字第845號判決意旨參照）。
三、經查：
　㈠按因故意或過失，不法侵害他人之權利者，負損害賠償責任
    ；不法侵害他人之名譽，被害人雖非財產上之損害，亦得請
    求賠償相當之金額，民法第184條第1項前段、第195條第1項
    前段分別定有明文。所謂名譽，係指人在社會所享有一切對
    其品德、聲譽所為之評價，屬開放概念，有無侵害名譽，應
    依一般社會觀念，考量行為人之言論，是否逾越社會生活之
    合理範圍所應容忍之反對、不友善或衝突性言論程度，及是
    否貶損其人之聲譽而定。苟發表言論之人所為，尚在前開範
    圍內，縱其用語尖酸刻薄，令人不悅，亦不認為毀損他人名
    譽。
　㈡查原告主張被告乙○向與原告交談之「都兄弟」竊竊私語使「
    都兄弟」不敢再與原告交談，此舉如同打原告巴掌，遭受羞
    辱，另主張被告甲○○則係請原告至辦公室，並狠狠訓斥原告
    ，強迫原告接受責罵，及主張被告丙○亦有對原告為公開侮
    辱等節，然就原告主張之上開情節，其中就被告乙○部分，
    縱其確與「都兄弟」對談後致「都兄弟」不再與原告交談，
    然尚無從僅以被告乙○有與「都兄弟」對談一事遽認此舉貶
    損原告名譽權；另按原告主張，被告甲○○係要求原告進入辦
    公室後與原告私下對談，縱其對談內容有何如原告主張之「
    怒目猙獰」之狠狠喝叱狀況致原告不悅，然亦非任何凡足使
    聽聞者心生不滿之言論均屬侵害名譽權之言論內容，故無從
    僅因原告事後內心感受痛苦，遽認被告甲○○侵害原告名譽權
    ；就被告丙○部分，縱其屬被告乙○之親弟，又被告丙○、乙○
    有何傳遞政治訊息之狀況，然猶與對原告名譽為公然侮辱之
    言論有間，是原告前開主張被告各有何侵害原告名譽權、人
    格權之情節，依原告於訴狀內記載之事實觀之，自屬顯無理
    由。
四、從而，原告提起本件訴訟，依其所訴之事實，在法律上顯然
    不能獲得勝訴之判決，在法律上顯無理由，爰不經言詞辯論
    程序，逕以判決駁回之。
五、據上論結，本件原告之訴顯無理由。依民事訴訟法第249條
    第2項、第78條，判決如主文。
中    華    民    國   110    年    11    月    10    日
                  民事第七庭    法  官    陳彥君 
以上正本係照原本作成。
如對本判決上訴，須於判決送達後20日內向本院提出上訴狀。如
委任律師提起上訴者，應一併繳納上訴審裁判費。
中　　華　　民　　國　　110 　年　　11　　月　　10　　日
                                書記官    吳昭誼